# 问个脑残的问题:对外捐赠会计上要确认收入吗

提问人：yemingzhu1980 时间：2013-01-28 11:48:45
回复 hcl1986 的帖子
陈老师以前答疑过，给你一个链接http://bbs.esnai.com/forum.php?mod=viewthread&tid=4783623可以供参考。

回答人：chenyiwei
谢谢！我目前倾向于：如果确实是不附条件的无偿捐赠（如公益的救灾捐赠），则无论是以自产还是外购货物对外捐赠，都按照成本和视同销售的相关税费之和转为营业外支出，不确认收入和成本。